臺灣南投地方法院民事簡易判決
110年度投簡字第457號
原      告  李垣達  
訴訟代理人  張家榛律師
            李惠家律師                      
被      告  NGUYEN DUC DUY（譯名：阮德維）




            張縢沅  

            詹惠玉  

上  二  人
共      同
訴訟代理人  蔡瑞煙律師
上列當事人間請求損害賠償（交通）事件，本院於民國111年11
月10日言詞辯論終結，判決如下：
    主      文
被告甲○○ ○ ○○      、乙○○應連帶給付原告新臺幣291萬6,252
元，及自民國111年8月6日起至清償日止，按週年利率百分之5計
算之利息。
原告其餘之訴駁回。
訴訟費用由被告甲○○ ○ ○○      、乙○○連帶負擔百分之80，餘
由原告負擔。
本判決原告勝訴部分得假執行；但被告乙○○以新臺幣291萬6,252
為原告預供擔保，得免為假執行。
原告其餘假執行之聲請駁回。
    事實及理由
壹、程序事項：
一、訴狀送達後，原告不得將原訴變更或追加他訴，但擴張或減
    縮應受判決事項之聲明者，不在此限（民事訴訟法第255條
    第1項第3款）。本件原告起訴時訴之聲明為：如附表「起訴
    時訴之聲明」欄所示。嗣原告聲明歷經變更，最後訴之聲明
    為：如附表「最後訴之聲明」欄所示。核屬擴張應受判決事
    項之聲明，應予准許。
二、被告甲○○ ○ ○○      （譯名：阮德維，下稱被告阮德維）
    未於言詞辯論期日到場，復無民事訴訟法第386條所列各款
    情事，依同法第433條之3規定，依職權由原告一造辯論而為
    判決。
貳、實體事項：
一、原告主張：
　　㈠原告於民國110年1月27日12時20分，駕駛車牌號碼000-000
      0自用小客貨車（下稱系爭A車），沿南投縣水里鄉投58線
      （下稱系爭路段）由東往西方向行駛，行經系爭路段3.4
      公里處（下稱系爭地點）時，被告阮德維適於同一時、地
      ，駕駛被告丙○○所有車牌號碼000-0000號自用小客貨車（
      下稱系爭B車），沿系爭路段由西往東方向行駛至系爭地
      點時，因未注意車前狀態，在未劃有分向標線之道路未靠
      右行駛，不慎撞擊系爭A車，致原告受有左脛骨上端粉碎
      性骨折、右手腕骨折脫臼及左髕骨開放性骨折等傷害（下
      稱系爭傷害）。而原告因被告阮德維上開行為身心受創，
      受有財產上、非財產上損害，共計新臺幣（下同）362萬6
      ,837元（細項：醫療費用20萬6,651元、醫療耗材、輔具
      及營養品費用6,557元、看護費用73萬4,000元、就診交通
      費用4萬1,720元、不能工作損失91萬7,398元、勞動能力
      減損92萬511元、精神慰撫金80萬元）。
　　㈡被告乙○○為被告阮德維之僱用人，被告丙○○為系爭B車所有
      人，其等出借車輛予被告阮德維駕駛執行職務因而肇事，
      自屬違反保護他人法律，致原告受有損害，應與被告阮德
      維連帶負損害賠償責任。是扣除原告已領取之強制險保險
      金6萬585元後，被告阮德維、乙○○應依民法第188條第1項
      連帶給付356萬6,252元，被告阮德維、丙○○應依民法第18
      5條第2項、第1項前段連帶給付356萬6,252元。又被告乙○○、丙○○應對原告所為之給付，具有同一目的，本於各別
      之發生原因，對原告各負全部給付之義務，故其等間為不
      真正連帶關係，若因其中一人為給付，其他人即應同免給
      付責任。爰依民法第184條第1項前段、第2項前段、第185
      條第1項前段、第188條第1項、第191條之2前段、第195條
      第1項前段規定，提起本件訴訟等語。並聲明：如附表「
      最後訴之聲明」欄所示。
二、被告乙○○、丙○○則以：
　  ㈠被告阮德維雖受僱於被告乙○○，擔任家庭看護工，照顧被
      告乙○○之長輩，惟本件車禍發生日為被告阮德維休假日，
      而向被告丙○○借車出遊，並非執行職務或與執行職務相關
      事項，是原告請求被告乙○○負僱用人責任，為無理由。又
      被告阮德維具有小客車駕駛執照，並非無照駕駛系爭B車
      ，是被告丙○○出借系爭B車行為，未違反保護他人法律，
      無須負共同侵權行為責任。原告就本件車禍事故之發生，
      亦有未注意車前狀態之過失，應負30%過失責任。
　　㈡對原告請求賠償項目及金額意見：
　　　⒈醫療費用部分：原告支出東華醫院醫療費用應為2,365元
        ，並非2,465元。其餘醫療費用不爭執。
　    ⒉依竹山秀傳醫院診斷證明書所示，不足以證明原告於110
        年1月27日至110年8月2日期間，及110年8月4日起6個月
        有需他人照顧生活或需專人全日照顧之情形，且原告請
        求111年1月24日至111年1月26日與110年8月4日起6個月
        計算看護期間有重複之嫌。
　    ⒊不爭執原告受有17個月又12日之薪資損害及勞動能力減
        損比例為10%，惟爭執原告每月平均薪資，應提出歷年
        工作、薪資證明為計算基礎。
　    ⒋原告請求精神慰撫金80萬，顯屬過高。
　　㈢並聲明：⒈原告之訴駁回。⒉如受不利判決，願供擔保請准
      宣告免為假執行。
三、被告阮德維未於言詞辯論期日到場，亦未提出書狀作任何聲
    明或陳述。
四、兩造不爭執事項（本院卷二第166-168頁，並依判決格式增
    刪修改文句）：
　　㈠被告阮德維領有駕駛執照，於110年1月27日週三12時20分
      ，駕駛系爭B車至系爭地點時，因未注意車前狀態，不慎
      撞擊原告駕駛之系爭A車，致原告受有系爭傷害。
　　㈡被告乙○○為被告阮德維之僱用人，被告阮德維擔任家庭看
      護工，被告丙○○為系爭B車所有人。
　　㈢被告阮德維為越南籍，現已逃逸出境，經臺灣南投地方檢
      察署通緝中。
　　㈣除東華醫院醫療費用2,465元外，其餘之醫療費用20萬6,65
      1元、醫療耗材、輔具及營養品6,557元、就診交通費4萬1
      ,720元、每日看護費以2,000元計算，被告乙○○、丙○○均
      不爭執。
　　㈤對於原告自110年1月27日至111年7月8日（不能工作期間共
      17月12日）因傷休養無法工作，及原告自111年7月9日至1
      32年5月2日原告滿65歲退休作為計算勞動能力減損期間，
      被告乙○○、丙○○均不爭執。
　　㈥依彰化基督教醫院失能鑑定報告書記載，原告勞動能力減
      損比例為10%。
　　㈦原告己領取強制險金額6萬585元。
五、本院得心證之理由：
　　原告主張被告阮德維、乙○○應依民法第188條第1項連帶給付
    356萬6,252元，被告阮德維、丙○○應依民法第185條第2項、
    第1項前段連帶給付356萬6,252元，被告乙○○、丙○○為不真
    正連帶關係等節，為被告乙○○、丙○○所否認，並以前詞置辯
    。茲分述如下：　　
　　㈠被告阮德維應負侵權行為損害賠償責任：
　　　因故意或過失，不法侵害他人之權利者，負損害賠償責任
      。違反保護他人之法律，致生損害於他人者，負賠償責任
      。但能證明其行為無過失者，不在此限。汽車、機車或其
      他非依軌道行駛之動力車輛，在使用中加損害於他人者，
      駕駛人應賠償因此所生之損害。但於防止損害之發生，已
      盡相當之注者，不在此限（民法第184條第1項前段、第2
      項、第191條之2）。本件被告阮德維有上開過失行為，致
      原告受有系爭傷害等情，有竹山秀傳醫院診斷證明、東華
      醫院診斷證明、鼎億堂中醫診所診斷證明、臺中榮民總醫
      院診斷證明、道路交通事故調查卷宗為證（本院卷一第51
      、59、97、163-167、249-272、567-571頁），且為被告
      乙○○、丙○○自認，堪信原告上開主張為真實。是被告阮德
      維應依民法第184條第1項前段、第2項、第191條之2規定
      ，負損害賠償責任。
　　㈡被告乙○○應負僱用人連帶賠償責任：
　　⒈受僱人因執行職務，不法侵害他人之權利者，由僱用人與
      行為人連帶負損害賠償責任。但選任受僱人及監督其職務
      之執行，已盡相當之注意或縱加以相當之注意而仍不免發
      生損害者，僱用人不負賠償責任（民法第188條第1項）。
      揆其立法旨趣，乃因日常生活中，僱用人恆運用受僱人為
      其執行職務而擴張其活動範圍及事業版圖，以獲取利益、
      增加營收；基於損益兼歸之原則，自應加重其責任，使其
      連帶承擔受僱人不法行為所造成之損害，俾符事理之平。
      且僱用人在經濟上恆比受僱人具有較充足之資力，令僱用
      人與受僱人連帶負損害賠償責任，亦可使被害人獲得較多
      賠償之機會，以免求償無著，有失公平（最高法院103年
      度台上字第1114號判決意旨參照）。所謂受僱人，並非僅
      限於僱傭契約所稱之受僱人，凡客觀上被他人使用為之服
      勞務而受其監督者，均係受僱人。此所謂監督，係指對勞
      務之實施方式、時間及地點加以指示或安排之一般的監督
      而言（最高法院57年台上字第1663號判例、81年度台上字
      第2686號判決意旨參照）。就受僱人執行職務之範圍，或
      所執行者適法與否，恆非與其交易之第三人所能分辨，為
      保護交易之安全，如受僱人之行為在客觀上具備執行職務
      之外觀，而侵害第三人之權利時，僱用人應依民法第188
      條第1項規定與受僱人負連帶賠償責任（最高法院100年度
      台上字第3號民事判決、98年度台上字第763號判決意旨參
      照）。換言之，職務上之行為、職務上予以機會之行為及
      與執行職務之時間或處所有密切關係之行為，皆屬執行職
      務之行為（最高法院84年度台上字第1125號判決意旨參照
      ）。
　　⒉被告乙○○為被告阮德維之僱用人，被告阮德維擔任家庭看
      護工等情，已如前述。被告阮德維於110年1月27日12時20
      分駕駛系爭B車，該日為週三工作日中午，並非例假日，
      且系爭B車種類為自用小客貨車，並有裝載貨物之廂體，
      外觀上顯為營業用車輛，且案發時被告阮德維向到場員警
      稱其老闆為被告乙○○，有道路交通事故當事人登記聯單、
      道路交通事故調查卷宗、公路監理電子查詢為證（本院卷
      一第49、249-272、459頁）。另參酌我國僱用人運用外籍
      移工之實際情形，若僱用人要求外籍移工從事與本職無關
      之勞務，外籍移工為了生計多不敢不從。僱用人既運用外
      籍移工為其執行職務而擴張其活動範圍及事業版圖，以獲
      取利益、增加營收，自應加重其責任，使其連帶承擔外籍
      移工不法行為所造成之損害，是於外籍移工受僱用人要求
      而從事與本職無關勞務之情形，解釋上仍應認係受僱用人
      指揮監督而執行職務，或係職務上予以機會之行為及與執
      行職務之時間或處所有密切關係之行為，始能充分評價民
      法第188條第1項之內涵，以保護交易安全及避免被害人求
      償無著。僱用人如主張受僱人係因非受其指示從事職務外
      之行為致生侵權行為，自應由僱用人就此有利於己之事實
      負舉證責任。本件被告乙○○、丙○○為夫妻，勞健保投保單
      位均為臺中市果菜搬運包裝業職業工會，有個人戶籍資料
      、勞健保投保資料為證（本院卷一第211-213頁、限閱卷
      ），可知被告乙○○、丙○○從事果菜搬運包裝相關工作，衡
      情被告乙○○有於工作日指揮監督被告阮德維從事與家庭看
      護無關之果菜搬運包裝相關工作之可能，足認被告阮德維
      於案發當日駕駛系爭B車應係為被告乙○○運送相關貨物，
      客觀上具有受被告乙○○指揮監督而執行職務或與執行職務
      相關之外觀，被告乙○○復未提出相關證據證明其選任、監
      督職務之執行，已盡相當之注意或縱加以相當之注意而仍
      不免發生損害，是被告乙○○應依民法第188條第1項負連帶
      賠償責任。
　　⒊被告乙○○雖辯稱：案發當日為被告阮德維休假日，而向被
      告丙○○借車出遊，並非為被告乙○○執行職務或與執行職務
      相關事項等語。惟該日並非例假日，且系爭B車種類為自
      用小客貨車，被告亦自承沒有被告阮德維於該日休假之相
      關證據（本院卷二第167頁）。若如被告乙○○所稱被告阮
      德維係於休假日借車出遊，衡情應係向被告乙○○、丙○○借
      用機車、自用小客車，無需借用如此龐大之小貨車作為休
      假出遊之代步工具，是被告乙○○未就所辯舉證以實其說，
      所辯內容又與常情不符，並不可採。
　　㈢被告丙○○不負共同侵權連帶賠償責任：　
　　⒈數人共同不法侵害他人之權利者，連帶負損害賠償責任。
      不能知其中孰為加害人者亦同。造意人及幫助人，視為共
      同行為人（民法第185條第1項前段、第2項）。所稱幫助
      人，係指幫助他人使其容易遂行侵權行為之人。是幫助人
      倘違反保護他人之法律而為幫助行為，致受幫助者不法侵
      害他人之權利，除幫助人能證明其幫助行為無過失外，均
      應與受幫助之行為人連帶負損害賠償責任。此時判斷侵權
      行為損害賠償責任所應審究之因果關係，仍限於加害行為
      與損害發生及其範圍間之因果關係，至幫助人之幫助行為
      ，僅須於結合受幫助者之侵權行為後，均為損害發生之共
      同原因即足，與受幫助者之侵權行為間是否具有因果關係
      ，則非所問（最高法院99年度台上字第1058號判決意旨參
      照）。
　　⒉被告丙○○為系爭B車所有人，被告阮德維領有駕駛執照等情
      ，已如前述。本院既已認定被告阮德維於案發當日係為被
      告乙○○執行職務或與執行職務有關之行為，而駕駛被告乙○○之配偶丙○○所有之系爭B車。被告丙○○雖有出借車輛之
      行為，惟車主將其所有之車輛出借給有駕駛執照之人駕駛
      ，乃社會生活之常態，且出借時亦無從預見借用人將用以
      從事侵權行為或將因有過失而成立侵權行為，自難認其主
      觀上有幫助傷害他人身體健康之故意存在；至於實際駕駛
      人後續所生之肇事責任，本應由其自行承擔，尚難逕此反
      推車主出借車輛之行為有何違反注意義務而有過失，或違
      反保護他人之法律，是被告丙○○將系爭B車交由領有駕駛
      執照之被告阮德維駕駛，並非民法第185條第2項之幫助行
      為，不負共同侵權連帶賠償責任。從而，原告主張：被告
      丙○○應負民法第185條第1項前段連帶賠償責任等語，並不
      可採。
　　㈣不法侵害他人之身體或健康者，對於被害人因此喪失或減
      少勞動能力或增加生活上之需要時，應負損害賠償責任（
      民法第193條第1項）。不法侵害他人之身體、健康、名譽
      、自由、信用、隱私、貞操，或不法侵害其他人格法益而
      情節重大者，被害人雖非財產上之損害，亦得請求賠償相
      當之金額（民法第195條第1項前段）。當事人主張有利於
      己之事實者，就其事實有舉證之責任（民事訴訟法第277
      條本文）。原告主張其因被告阮德維上開侵權行為受有損
      害等節，業如前述，是被告阮德維、乙○○自應就原告因本
      件車禍事故所受損害結果負連帶賠償責任。惟就原告所主
      張之賠償責任之範圍、項目、金額等節，仍應由主張損害
      賠償責任之原告舉證以實其說，如原告未能舉證，即不能
      認原告該部分之主張為有理由。爰就原告主張之損害賠償
      金額，逐一認定並論述如下：
　　⒈醫療費用部分：
　　　⑴原告支出醫療費用20萬6,651元，為被告乙○○不爭執。其
        中東華醫院醫療費用為2,685元，有東華醫院醫療費用
        收據為證（本院卷二第87-109、135-137頁）。而原告
        最後請求之醫療費用20萬6,651元，已包含東華醫院醫
        療費用為2,685元，是原告請求醫療費用20萬6,651元，
        為有理由。
　　　⑵至被告乙○○辯稱：原告支出東華醫院醫療費用應為2,365
        元，並非2,465元等語，與上開東華醫院醫療費用收據
        所載總額不符；且被告乙○○既已就醫療費用20萬6,651
        元不爭執，卻仍爭執東華醫院醫療費，似有矛盾，難認
        此部分抗辯可採。
　　⒉醫療耗材、輔具及營養品6,557元部分，為被告乙○○不爭執
      。
　　⒊看護費用部分：
　　　⑴原告因系爭傷害，於「110年1月27日至110年8月2日」、
        「110年8月4日起共6個月」、「111年1月24日至111年1
        月26日」之期間，有專人照護之必要等情，有東華醫院
        111年7月13日函、臺中榮民總醫院111年7月14日函、竹
        山秀傳醫院111年7月25日函、東華醫院診斷證明、竹山
        秀傳醫院診斷證明、臺中榮民總醫院診斷證明為證（本
        院卷二第631-633、635、657、131-133、135-137、141
        -145頁）。上開看護期間「110年1月27日至110年8月2
        日」、「110年8月4日起共6個月」共368日，又兩造均
        同意每日看護費以2,000元計算，是原告得請求之看護
        費用為73萬6,000元，而原告僅請求73萬4,000元，並未
        逾越上開金額，為有理由。
　　　⑵至被告乙○○辯稱：依竹山秀傳醫院診斷證明書所示，不
        足以證明原告於110年1月27日至110年8月2日期間，及1
        10年8月4日起6個月有需他人照顧生活或需專人全日照
        顧之情形，且原告請求111年1月24日至111年1月26日與
        110年8月4日起6個月計算看護期間有重複之嫌等語，與
        上開證據不符，且原告已將「111年1月24日至111年1月
        26日」納入「110年8月4日起共6個月」看護期間，並無
        分別請求，而無重複請求之問題，是被告乙○○所辯，為
        無理由。
　　⒋交通費用4萬1,720元部分，為被告乙○○不爭執。
　　⒌不能工作損失部分：
　　　⑴原告自110年1月27日至111年7月8日（不能工作期間共17
        月12日）因傷休養無法工作，為被告乙○○不爭執。原告
        主張案發時於城豪有限公司擔任業務司機，每月平均薪
        資為5萬2,724元等情，有城豪有限公司111年1月13日公
        傷休養證明、109年7月至10月、12月薪資表為證（本院
        卷一第515-525頁）。觀諸上開薪資表，原告於109年7
        月至10月、12月薪資分別為6萬929元、5萬2,503元、4
        萬9,140元、5萬4,640元、4萬6,408元，案發前每月平
        均薪資為5萬2,724元【計算式：（60,929+52,503+49,1
        40+54,640+46,408）5＝52,724】，是原告請求不能工
        作期間所受不能工作損失91萬7,398元【計算式：52,72
        417+52,7243012＝917,398，元以下四捨五入】，為
        有理由。
　　　⑵被告乙○○雖辯稱：爭執原告每月平均薪資，應提出歷年
        工作、薪資證明為計算基礎等語，惟本院認原告提出案
        發前109年7月至10月、12月薪資表，已足證明原告案發
        時之每月平均薪資，毋庸提出歷年工作、薪資證明，是
        被告乙○○此部分所辯，為無理由。
　　⒍勞動能力減損部分：
　　　原告於67年5月23日出生，原告主張自111年7月9日至132
      年5月22日原告滿65歲退休作為計算勞動能力減損期間，
      為被告乙○○不爭執。另參原告勞動能力減損比例為10%，
      以每月平均薪資5萬2,724元計算，則原告勞動能力減損依
      霍夫曼式計算法扣除中間利息（首期給付不扣除中間利息
      ），核計其金額為92萬584元【計算方式為：63,269×14.0
      0000000+(63,269×0.00000000)×(14.00000000-00.000000
      00)=920,583.000000000。其中14.00000000為年別單利5%
      第20年霍夫曼累計係數，14.00000000為年別單利5%第21
      年霍夫曼累計係數，0.00000000為未滿一年部分折算年數
      之比例(317/365=0.00000000)。採四捨五入，元以下進位
      】。而原告請求92萬511元，未逾越上開金額，為有理由
      。
　　⒎精神慰撫金部分：
　　　⑴不法侵害他人之人格權，被害人受有非財產上損害，請
        求加害人賠償相當金額之慰撫金時，法院對於慰撫金之
        量定，應斟酌實際加害情形、所造成之影響、被害人痛
        苦之程度、兩造之身份、地位、經濟情形及其他各種狀
        況，以核定相當之數額（最高法院47年台上字第1221號
        、51年台上字第223號判例意旨參照）。
　　　⑵原告自陳：我高職畢業，案發前從事業務司機，有配偶
        、3名小孩均未成年等語（本院卷一第617頁），並有原
        告個人戶籍資料可參（本院卷一第215頁）。被告阮德
        維為移工，從事家庭看護，有勞動部108年4月2日勞動
        發事字第1081344995號函、勞動契約可參（本院卷一第
        653-655頁）；被告乙○○高職畢業，為被告丙○○之配偶
        ，有被告乙○○、丙○○個人戶籍資料可參（本院卷一第21
        1-213頁）。本院斟酌原告因系爭傷害所受之影響、對
        於身體、精神上所造成之痛苦及兩造之稅務電子閘門財
        產所得調件明細表（參限閱卷）等情形，認原告請求精
        神慰撫金部分，以15萬元為適當，逾此數額之請求，則
        屬過高。
　　⒏綜上，原告得請求之損害賠償金額為297萬6,837元【計算
      式：206,651+6,557+734,000+41,720+917,398+920,511+1
      50,000＝2,976,837】。
　　㈤原告不負與有過失責任：
　　⒈按損害之發生或擴大，被害人與有過失者，法院得減輕賠
      償金額，或免除之（民法第217條第1項）。被告阮德維就
      本件車禍事故有上開過失，已如前述。被告乙○○雖辯稱：
      原告就本件車禍事故之發生，亦有未注意車前狀態之過失
      ，應負30%過失責任等語。惟細閱道路交通事故調查卷宗
      （本院卷一第249-272頁），系爭路段為未劃有分向設施
      、未繪設車道線之道路，且為彎曲路段，兩車相撞時，系
      爭B車之位置位於道路中間偏左處（車頭處則幾乎跨靠近
      道路左側路肩線），系爭A車則因為了向右閃避系爭B車，
      車身幾乎貼近道路右側路肩旁之水泥護欄；另參被告阮德
      維於警詢時自陳：我轉彎時沒注意看，太偏左方，就發生
      車禍了等語；原告於警詢時稱：我剛過彎，對向有系爭B
      車一直吃到我的線（指車道），我往右開，結果對方就撞
      上來等語，可知本件肇事原因應係被告阮德維未注意車前
      狀態，在未劃有分向標線之道路未靠右行駛，原告則因系
      爭路段寬度有限，盡量向右閃避後仍無從閃避，致生本件
      車禍。故依現有證據，難認原告有何未注意車前狀態之過
      失。被告乙○○復未提出相關證據以實其說，難認其抗辯可
      採。
　　㈥本件應扣除原告已領取強制汽車責任保險金：
　　　⒈保險人依強制汽車責任保險法規定給付保險金，視為加
        害人或被保險人損害賠償金額之一部分；加害人或被保
        險人受賠償請求時，得扣除之（強制汽車責任保險法第
        32條）。準此，保險人所給付之保險金，可視為被保險
        人所負損害賠償金額之一部分，受害人倘已自保險金獲
        得滿足，自不得對被保險人或加害人再為請求。
　　　⒉本件原告己領取強制險金額6萬585元，已如前述，則依
        前揭說明扣除原告已領取之金額後，原告得請求之金額
        為291萬6,252元【計算式：2,976,837-60,585=2,916,2
        52】。
　　㈦給付有確定期限者，債務人自期限屆滿時起，負遲延責任
      。給付無確定期限者，債務人於債權人得請求給付時，經
      其催告而未為給付，自受催告時起，負遲延責任。其經債
      權人起訴而送達訴狀，或依督促程序送達支付命令，或為
      其他相類之行為者，與催告有同一之效力（民法第229條
      第1項、第2項）。遲延之債務，以支付金錢為標的者，債
      權人得請求依法定利率計算之遲延利息。但約定利息較高
      者，仍從其約定利率。應付利息之債務，其利率未經約定
      ，亦無法律可據者，週年利率為5%（民法第233條第1項、
      第203條）。本件原告對被告阮德維、乙○○請求之侵權行
      為損害賠償債權，核屬無確定期限之給付，自應經原告之
      催告而未為給付，被告阮德維、乙○○始負遲延責任，而原
      告擴張聲明狀繕本最後送被告阮德維、乙○○之日為本院11
      1年6月6日對被告阮德維第一次國外公示送達，有公示送
      達公告可憑（本院卷一第575頁），依民事訴訟法第152條
      規定，經60日發生效力，並經本院於111年11月10日言詞
      辯論時向原告、被告乙○○確認無訛（本院卷二第164-165
      頁）。而被告阮德維、乙○○迄未給付，即應自擴張聲明狀
      繕本送達生效翌日即111年8月6日起負遲延責任，故原告
      請求被告阮德維、乙○○自111年8月6日起至清償日止，按
      週年利率5%計算之遲延利息，即屬有據。　
六、綜上所述，原告依民法第184條第1項前段、第2項、第191條
    之2前段、第188條第1項、第195條第1項前段規定，請求被
    告阮德維、乙○○連帶給付如主文第1項所示之金額及利息，
    為有理由，應予准許。逾此範圍之請求，則無理由，應予駁
    回。　　　
七、本件原告勝訴部分係依民事訴訟法第427條第2項第11款規定
    適用簡易訴訟程序所為被告阮德維、乙○○部分敗訴之判決，
    依同法第389條第1項第3款規定，應依職權宣告假執行。原
    告陳明願供擔保，請准宣告假執行，無非係促請本院依職權
    為假執行之發動，自無為准駁諭知之必要。又被告乙○○聲請
    宣告免為假執行，核無不合，爰依同法第392條第2項規定，
    酌定相當之擔保金額准許之。至原告其餘敗訴部分，其假執
    行之聲請，則因訴之駁回而失所依附，應併駁回之。
八、本件事證已臻明確，兩造其餘攻防方法及所提證據，經本院
    斟酌後，核與判決結果不生影響，爰不予逐一論駁，併此敘
    明。
九、訴訟費用負擔之依據：民事訴訟法第79條、第85條第2項。
中　　華　　民　　國　　111 　年　　12　　月　　12　　日
                  南投簡易庭  法  官  鄭煜霖
附表：
起訴時訴之聲明 最後訴之聲明 一、被告阮德維、乙○○應連帶給付原告232萬2,938元，及自起訴狀繕本送達翌日起至清償日止，按週年利率5%計算之利息。 二、被告阮德維、丙○○應連帶給付原告232萬2,938元，及自起訴狀繕本送達翌日起至清償日止，按週年利率5%計算之利息。 三、前1、2項請求，如有任一被告給付者，其他被告於該給付範圍內同免責任。 四、願供擔保請准宣告假執行。  一、被告阮德維、乙○○應連帶給付原告356萬6,252元，及自擴張聲明狀繕本最後送達翌日起至清償日止，按週年利率5%計算之利息。 二、被告阮德維、丙○○應連帶給付原告356萬6,252元，及自擴張聲明狀繕本最後送達翌日起至清償日止，按週年利率5%計算之利息。 三、前1、2項請求，如有任一被告給付者，其他被告於該給付範圍內同免責任。 四、願供擔保請准宣告假執行。 
　　　　　　　　　　　　　　　　　　　　　　　　　　
以上為正本係照原本作成。
如不服本判決，應於送達後20日內，向本院提出上訴狀並表明上
訴理由，如於本判決宣示後送達前提起上訴者，應於判決送達後
20日內補提上訴理由書（須附繕本）。
中　　華　　民　　國　　111 　年　　12　　月　　12　　日
　　　　　　　　　　　　　　　書記官  洪妍汝